臺灣臺北地方法院民事裁定　　　　　　　　 90年度整字第9號
　　聲　請　人　麥瑟半導體股份有限公司
　　法定代理人即重整人　甲○
為麥瑟半導體股份有限公司重整事件，請求認可重整計畫修訂，
經本院裁定如左：
　　　　主    文
一、麥瑟半導體股份有限公司經本院於93.9.29以九十年度整字
    第九號裁定認可如附件之重整計畫書，准予為如附表一所示
    之變更並予認可。
二、准予排除如附表二所示公司法條款之適用。
　　　　理    由
一、聲請意旨略以：
  (一)緣麥瑟半導體股份有限公司（以下簡稱麥瑟公司）重整人前
    依據公司法第303條擬訂重整計畫，並經關係人會議表決通
    過後，業依公司法第305條規定呈報本院，經本院於93.9.29
    以90年度整字第9號裁定認可該重整計畫書在案。惟嗣經聲
    請人實際執行後，發現有下列規定不夠明確或因情事變更須
    調整減增資計畫之處，且該等重整計畫內容之變更應不甚影
    響關係人之權益，為此請求裁准重整計畫為如附表內容之變
    更，其中包括：(1)附表項次1「關於減資計畫部份之變更」
    ：為因應麥瑟公司營運狀況及價值減損之變遷（變遷之事實
    詳如聲請狀所附證物5，麥瑟現況說明及營業達成狀況表）
    ，原重整計畫所定之減增資計畫執行時程及內容已有所窒礙
    難行，故需調整增、減資之計畫，將減資時間由九十三年改
    為九十四年、減資金額由13.5億元改為13.9億元，減資幅度
    由原定96.4%隨之調整為99.286%，以利重整計畫執行。(2)附
    表項次2「關於增資計畫部份之變更」：為因應麥瑟公司營
    運狀況及價值減損之變遷（變遷之事實如聲請狀所附證物5
    ），且因麥瑟公司目前營運重點主要在內部管理之加強，修
    訂之增資額度已暫敷使用。(3)附表項次3「關於增資計畫部
    份之變更」：經本院認可上述減增資之變更內容後，原重整
    計畫書第7-3頁七公司章程變更一節，亦須併同修正。(4)附
    表項次4「關於增列債權人未能限期擇定償債方案之擬制處
    理方式」：因麥瑟公司登記之重整債權人眾多，原重整計畫
    對於債權人未能擇定受償方案時未明確規範其處理方式造成
    償債方案執行上之困難，故請准予增列如附表項次四之內容
    於重整計畫第五章償債計畫之特別約定事項中。按前述減增
    資事宜，既不影響關係人有擔債權組及無擔債權組之實質權
    利，且麥瑟公司並已於93年12月30日召開重整計畫修訂對債
    權銀行召開說明會。故請求(一)裁定准予麥瑟半導體股份有限
    公司經本院於93.9.29以九十年度整字第九號裁定認可如附
    件之重整計畫書，變更為如附表一所示並予認可。
  (二)另為符合麥瑟公司現狀及減、增資之儘速執行，併請求准依
    公司法第309條規定，請求本院准予排除如附表二所示公司
    法條款之適用：其中(1)附表二項次1部分：遷移營業地址修
    改章程查麥瑟公司於本件重整聲請時，實際營業地址即在桃
    園縣中壢市○○路1號，原登記之營業地址台北市並無營業
    行為，因此造成稅務上之困擾，故需要修改章程、變更公司
    營業地址為桃園縣以符實際，並請本院准予免召開股東會、
    於經重整人決議通過及重整監督人同意後即得辦理本項章程
    變更事宜。(2)附表二項次2部分：按公司法第279條規定「..
    公司應於減資登記後，定六個月以上之期限，通知各股東換
    取.. 」，為聲請人為增進減、增資辦理之時效性，請求本
    院准予排除該條文規定適用。(3)附表二項次3部分：按公司
    法第268條至第270條規定為公開發行新股之各項限制及禁止
    事項，為俾公開發行新股之辦理，請求本院准予排除相關條
    款適用。公司法第276條規定「發行新股超過股款繳納期限
    ，而仍有未經認購或已認購而撤回或未繳股款者，其認購而
    繳款之股東，得定一個月以上之期限，催告公司使認購足額
    並繳足股款.. 」，為縮短增資時程，亦併請求准予排除適
    用。(4)附表二項次4部分：麥瑟公司就原重整計劃增資方案
    部分，原所洽之特定認購人富信金資產管理股份有限公司（
    或富信金資產管理股份有限公司所指定之第三人）業將增資
    預定款匯入共管帳戶，暫以重整債務形式作為麥瑟公司周轉
    之用，為待實際增資程序進行時再轉為增資認購股款及為日
    後重整債權轉為股本之可行，請求本院准予排除公司法第27
    2條之適用。從而，請求准予排除如附表二所示公司法條款
    之適用等語。並提出：麥瑟公司93年12月30日召開之債權銀
    行說明會議記錄、麥瑟公司第30、31次重整人暨重整監督人
    聯席會討論。
二、本院依聲請人提出之麥瑟公司第三十、三十一次聯席會決議
    錄所載，因麥瑟公司自92年第四季起提供麥瑟半導體部分重
    整計畫修訂意見，其時麥瑟半導體92年營業額預估為新台幣
    652,170仟元，實際營業額為622,221仟元，全年營業額達成
    率為94%，爾後其對93年營業額預估為723,061仟元，至今年
    四月底時，達成率約為90%，以此基準估算下，全年營業額
    仍可達650,755仟元。但部分2、3月間封裝之產品至5、6月
    間陸續發生品質問題，致使麥瑟公司業績大幅下滑，6、7、
    8、9、10、11連續6個月營業額降至4,000萬元以下，迄至11
    月止全年營業額衰退已達兩成。其詳估93年營業額將僅達48
    0,185仟元，與第二季初650,755仟元之預估，營業額相差達
    170,570仟元，以變動成本約四成而言，公司減損價值約為
    一億元；又飛虹積體電路股份有限公司（EMS）93年3月間委
    託封裝之TQFP-48產品，經雙方驗證發生膠體脫層，造成品
    質不良，飛虹於6月後開始求償，產生銷貨折讓900萬元。又
    沛亨（AIC）於93年二、三月間委託封裝之TO-252發生膠體
    破裂，沛亨於六月後開始求償，產生銷貨折讓320萬元；另
    稅金及罰金約990萬元：89~90年間應扣繳未扣繳之稅金計
    8,2 3 4,304元，罰金計8,234,304元，總計16,468,608元。
    若扣除可能免繳之Tessera部分，則稅金降為4,79 6,724元
    、罰金亦同，總計為9,593,448元。又91年間應扣未扣但已
    繳之稅金334,058元，合計約990萬元。從而，麥瑟公司投資
    價值顯相較於重整計畫修訂（即93年3月30日第4次關係人會
    議）前確有減損約122,000,000元（實際發生賠償或減損日
    期均在93年6月之後），為維護新投資人之公平權益，是聲
    請人請求如附表一之減資幅度之調整，應為可採。
三、又聲請人為有效減少資本設備投入所需之投資額，因此目前
    規劃在第一階段先增資20,000,000元，依麥瑟公司現金流量
    表觀之，已足敷近期之資金需求，待第二階段再行增資140,
    000,000元。本院認麥瑟公司前營運重點在內部管理之加強
    ，資產運用效率化資金的需求主要用於廠房搬遷及QFN、Mod
    ule等新生產線之擴充，而生產線之擴充，因有部分過去所
    購置之閒置設備可於修改後使用，是其附表一第2項所為請
    求變更內容，亦應為有據，本院爰裁定如主文第1項所示。
四、按「公司重整中，左列各款規定，如與事實確有扞格時，經
    重整人聲請法院，得裁定另作適當之處理：一、第277條變
    更章程之規定。二、第278條增資之規定。三、第279條及第
    281條減資之通知公告期間及限制之規定。四、第268條至第
    270條及第276條發行新股之規定」公司法第309條定有明文
    。查本件麥瑟公司之公司章程第4條規定「本公司設總公司
    於台北市，必要時經董事會之決議得設分公司或辦事處於國
    內外各地」，惟因其實際營業地址與原登記之營業地址不符
    ，確有稅務不便之處，是聲請人認有修改章程、變更公司營
    業地址以符實際，確屬的論，惟麥瑟公司現重整中，是其辦
    理章程變更事宜，應以重整人決議通過及重整監督人同意後
    辦理即可，是其所為聲請，核無不合，應予准許。另聲請人
    為求符合麥瑟公司現狀，並得有效率之執行公司減、增資程
    序，請求排除公司法第279條、第268條至第270條、第272條
    、第276條等規定，俾其縮短增資時程，增強其執行效率，
    本院在有利於聲請人公司業務維持及保障債權人權利之考量
    下，依公司法第309條規定，裁定認可之。
五、依公司法第305條、第309條、非訟事件法第八條第一項，裁
    定如主文。
中　　華　　民　　國　　94　　年　　3 　　月　　18　　日
                    民事第五庭法      官  賴劍毅
以上正本係照原本作成
如對本裁定抗告須於裁定送達後十日內向本院提出抗告狀
中　　華　　民　　國　　94　　年　　3 　　月　　21　　日
                              法院書記官  吳芳玉
